臺灣彰化地方法院彰化簡易庭民事小額判決  
111年度彰小字第60號
原      告  王莉婷  

被      告  陳瑞金  

訴訟代理人  胡秀鸞  
上列當事人間損害賠償事件，本院於民國111年3月2日言詞辯論
終結，判決如下：
    主    文
被告應給付原告新臺幣19,466元，及自民國111年1月22日起至清
償日止按年息5％計算之利息。
原告其餘之訴駁回。
訴訟費用新臺幣1,000元由被告負擔新臺幣213元，餘由原告負擔
。
本判決第1項得假執行。
    理由要領
民事訴訟法第183條規定「訴訟中有犯罪嫌疑牽涉其裁判者，法
  院得在刑事訴訟終結前，以裁定停止訴訟程序」。所謂訴訟中
  有犯罪嫌疑牽涉其裁判，係指在民事訴訟繫屬中，當事人或第
  三人涉有犯罪嫌疑，足以影響民事訴訟之裁判，非俟刑事訴訟
  判決，民事法院無從或難於判斷者而言。當事人在民事訴訟繫
  屬以前有犯罪行為者，縱牽涉其裁判，亦不在同條所定得裁定
  停止訴訟程序之列。經查：被告於民國109年8月28日在彰化縣
  ○○市○○街000巷00號前與原告發生交通事故，經檢察官以其涉
  嫌過失傷害罪提起公訴，該刑事案件雖尚未終結，然其裁判結
  果，本院不受拘束，是被告聲請於該案終結前停止訴訟程序，
  難認有據，應予駁回。
民事訴訟法第436條之8第1項規定「關於請求給付金錢或其他代
  替物或有價證券之訴訟，其標的金額或價額在新台幣十萬元以
  下者，適用本章所定之小額程序」，第436條之18第1項規定「
  判決書得僅記載主文，就當事人有爭執事項，於必要時得加記
  理由要領」。本院依兩造之主張及舉證，判斷如下： 
㈠本件交通事故係於109年8月28日發生。被告雖曾於109年6月22
  日就醫，惟迄至109年8月29日始再度就醫。被告未舉證證明其
  於交通事故發生時，係因疾病陷於無意識或精神錯亂，致不能
  操控其所騎乘之機車，尚不得據以免責。
㈡原告為交通事故之肇事次因，被告為肇事主因，本院認定肇事
  因素比例分別為10分之3、10分之7，應過失相抵。
㈢車牌號碼000-000號機車遭毀損時出廠已逾3年，修復費用新臺
  幣（下同）17,900元，包含零件14,900元、工資3,000元，零
  件部分以附表所示定率遞減法計算折舊後為1,489元，連同無
  庸折舊之其餘費用合計4,489元（計算式：1,489+3,000＝4,489
  ）。
㈣原告主張其因被告之過失侵權行為，受有醫療費1,320元、無法
  工作短少收入12,000元、機車修理費4,489元、非財產上損害
  即精神慰撫金10,000元之損害，堪信為真，再按兩造肇事因素
  比例過失相抵，為19,466元〔計算式：（1,320+12,000+4,489+
  10,000）*7/10≒19,466，元以下四捨五入〕。
㈤原告依侵權行為法律關係，請求被告給付19,466元，及自起訴
  狀繕本送達翌日即111年1月22日起至清償日止按年息5％計算之
  利息，為有理由，應予准許；逾此部分，為無理由，應予駁回
  。
中　　華　　民　　國　　111 　年　　3 　　月　　16　　日
                  彰化簡易庭  法    官  廖政勝
以上正本係照原本作成。
如不服本判決，應於判決送達後20日內，以其違背法令為理由（
表明判決所違背之法令及其具體內容，與依訴訟資料可認為判決
有違背法令之具體事實），向本院提出上訴狀，並按應送達於他
造之人數提出繕本或影本，及繳納第二審裁判費。
中　　華　　民　　國　　111 　年　　3 　　月　　16　　日
                              書 記 官  梁高賓

附表：
依行政院所頒固定資產耐用年數表及固定資產折舊率之規定，機
車之耐用年數為3年，依定率遞減法每年折舊1000分之536，另依
營利事業所得稅查核準則第95條第6項規定「固定資產提列折舊
採用定率遞減法者，以1年為計算單位，其使用期間未滿1年者，
按實際使用之月數相當於全年之比例計算之，不滿1月者，以1月
計」，上開機車自出廠日迄本件車禍發生時已使用逾3年，則零
件扣除折舊後之修復費用估定為1,489元。計算式：
折舊時間           金額
第1年折舊值        14,900×0.536=7,986
第1年折舊後價值    14,900-7,986=6,914
第2年折舊值        6,914×0.536=3,706
第2年折舊後價值    6,914-3,706=3,208
第3年折舊值        3,208×0.536=1,719
第3年折舊後價值    3,208-1,719=1,489